---
title: 111學年度 第04次 會議紀錄
tags: 會議紀錄, 111學年度
---

# 第04次 會議紀錄
- 時間: [time=Wed, Jul 6, 2022 7:00 PM]
- 地點: Discord
- 出席: 仔仔、歆、柏翰、馨慈、曜嘉、玟妍、彥廷、嘉佑
- 結束時間: [time=Wed, Jul 6, 2022 9:50 PM]


# 各組報告事項

> 這裡有一寫事情..大家自己認領一下
> - 聯合制服趴
> > > 要找總副召
> - 交接過後的事項(交接了甚麼、甚麼事交接之後該做的)
>   - [移址](https://hackmd.io/@nptucsai/B1sNZlv5c) 
>   - 新生大隊/新生包事項
> - 新生輔導提前入宿相關進度
> - NPTUer 文案
>   - [文案區](https://hackmd.io/@nptucsai/SJo4VyRY9) 
> - 系服進度回報 & 提醒
> [name=咪路]
> > 文書組需要美宣組講一下他想像的架構讓我生文案，還有他什麼時候要。
> > 移址，已解決。 [name=仔仔]

## 上帝
- 給新生的資訊 (新生包) (DL: 7/18)
> 我們有一面A4的空間，可以跟著新生包一起寄出去，要在 7/18 以前給系助，預計裡面會有茶會資訊，以及新生群連結。
> ==討論一下誰要處理這件事情== 新生輔導員? 或是有人要處理?
> > 網路書本的部分負責人→嘉佑、馨慈。
> > Ａ４的部分
> > > 茶會文案由茶會工人群負責　[name=DL][time=Thu, Jul 13, 2022 8:00 PM]
> > > 新生群連結由嘉佑負責　[name=DL][time=Thu, Jul 10, 2022 8:00 PM]
> > > 排版由彥廷負責 [name=DL][time=Thu, Jul 16, 2022 8:00 PM]

- 制服趴
> 我這裡有人說想當工人(傑禓) (<- 這個人應該大部分的活動都可以找他)
> > 馨慈協助加入社群
- 系學會網站
> 系辦這邊希望我們能有系學會的網站，原先是資源回收站，不過那咚咚很舊了，可能需要翻新，這裡有一兩個人願意當忙寫網站(羿光 & 毛毛)
> ==要討論一下，網站要呈現甚麼功能或是資訊==
> ==這次忘記討論了，下次新增==

# 討論事項
## 期中期末補品
> 前一屆是交由公關處理，我們這屆待公關來後討論
  > 同意留下：歆、玟妍、嘉佑、馨慈、仔仔
  > 不同意留下：
  > 考慮到期末各種回家。預算各種問號，改為只有期中。
  > 也要思考的是，預算有多少，不是工作多少而已，尤其是我們之後有要開始辦活動，預算要在控管[name=歆]

## 實驗室、系倉的部分要由誰去處理
> 由正副會長處理
## 新生包有需要誰去負責，目前新生tag裏頭的東西都是110學年度哦。
網路書本的部分負責人→嘉佑、馨慈。
Ａ４的部分
> 茶會文案由茶會工人群負責　[name=DL][time=Thu, Jul 13, 2022 8:00 PM]
> 新生群連結由嘉佑負責　[name=DL][time=Thu, Jul 10, 2022 8:00 PM]
> 排版由彥廷負責 [name=DL][time=Thu, Jul 16, 2022 8:00 PM]
## 抽直屬大會有需要哪些組別去支援(請有人去確認一下)
> 財務、美宣缺人(可能財務還是須由總副召協助)
> 場佈找到人了
> 目前有12人
> 道具:抽籤、名牌、場佈布景(若美宣忙不過來可以請場佈幫忙)
> 缺人可以從其他組別調動

> [name=1.5次會議紀錄]


## 系學會網站相關討論

## 要舉辦的活動相關討論
> 上次文言想討論的，但是考慮到他沒有提前寫上會議紀錄被我延後討論了
> 所以我在這裡提出來 [name=咪路]

- 新生茶會 (進行中)
  > 北區、南區、高屏區目前各只有一個男生
  > (北部可以找仔仔和玟妍、高屏可以找歆)
  > 指考放榜8/12
  > 時間要快快想好，寄送新生包約估一周
  > 茶會工作人員群/新生群/茶會群

  > 新生群(含所有系上相關人物) vs. 茶會群(only茶會負責相關人)[name=柏翰]
- 抽直屬大會 (進行中)
- 制服趴 (進行中)
  > 缺總副召
  
- 家抗
  > 這個不是通常在下學期嗎?[name=歆]
  > 對啊，但如果系出遊又延遲就要提到上學期[name=文言]
  > 排球 && 籃球 
  > > 不++羽球嗎?但場地可能會很麻煩[name=歆]
  > > 可以++電競嗎?(沒場地問題，不受疫情限制，讚)[name=曜嘉]
  > > >但會有網速問題，以及電腦或手機設備問題[name=歆]
  > > >有在打的人設備網路應該不會太差吧?[name=曜嘉]
  > > >你是想辦線上的?[name=歆]
  > > > 什麼遊戲也有問題(?[name=柏翰]
  > > > 線上然後直播，吧?[name=曜嘉]
  > > > 甚麼遊戲就只能開放全系投票了。[name=曜嘉]
  > > > 是說辦DBD柏翰參戰嗎?[name=曜嘉]
  > > > 修破頭肯定的[name=柏翰]

  > 是否同意延續家抗
  投票
  > 好ㄝ：玟妍、曜嘉、歆、馨慈、柏翰、嘉佑、彥廷、仔仔
  > 不好ㄝ：
  > > 結論：延續
  
  > 上學期下學期
  投票
  > 我覺得如果系出遊沒辦成家抗放上學期是一個很好的做法
  > 上學期?
    > > 彥廷、仔仔、嘉佑、歆
  > 下學期?
    > > 馨慈、玟妍、柏翰、曜嘉
  > > > 結論：問號
  
  > 系出遊確定上學期，那家抗咧
  > 上學期？
    > > 
  > 下學期？
    > > 馨慈、彥廷、玟妍、柏翰、仔仔、嘉佑
  > > > 結論：下學期舉辦

- (待補)
- 系出遊
  投票
  > > 聽說屏商很多系都沒有系出遊，好像也沒有宿營 
  
  > 好ㄝ：玟妍、仔仔、馨慈、嘉佑、彥廷、柏翰 
  > 不好ㄝ：
  
  > 上學期?
  > > 玟妍、曜嘉、馨慈、嘉佑、歆、柏翰、彥廷、仔仔
  
  > 下學期?
  > >

- 抽學伴
  投票
  >　好ㄝ：玟妍、嘉佑、仔仔、馨慈、曜嘉

  >　不好ㄝ：歆、彥廷、柏翰
  
  >　需要在分好大二組的時候，跟大二傳達活動內容。

## 第0次會議提出的人選要誰去邀請?
- [x] 雪花(現在大二)
> 我問了，但他不答應[name=歆]
- [ ] 巧人(現在大二)
- [ ] 小安(現在大二)
- [x] 陳羿光（現在大一）
> 被拒絕[name=徐嘉佑]
- [ ] 鄭凌(現在大一) 
- [x] 劉致榮（現在大一）
> 被拒絕[name=徐嘉佑]
- [X] 毛浚安(現在大一)
- [ ] 張秉豐(現在大一)

## 關於行政和公關工作的區別ex.mail訊息由誰負責，公關組or行政組?
> FB/IG -公關組
> 官方正規mail -行政組

> 新創一個官方帳號？
> > 全部新辦

## 開會頻率?
> 我覺得如果像今天事那麼多，我覺得可以分幾次，但每個月或周還是要固定的開會時間[name=歆]
> 例會每個月開兩次(日期彈性)
    > 歆、嘉佑、玟妍、馨慈、仔仔、柏翰、彥廷
> 例會一個月開一次
    > 曜嘉

## 制服趴總副召人選?
> 這個真的要快點，人家7/1要餒


## 系學會相關帳號討論
- admin@nptucsss.com
- nptucsss instagram
- nptucsss.com 快要過期了
- developingforce@gmail.com我目前得到的[name=文言]
- https://www.facebook.com/NPTUCSSA
  >從不知道第幾屆的系會長要回來的fb[name=歆]
- 全部新辦，臉書可以續用。


## 系服的相關討論
> 因為是第一次做系服，如果有漏的或時間太趕的請再提出。
> 需要提交的內容在底下，至於文案的架構我也不知，就邀請大家來設計系服(?
> 我本人要提交的備案已經完成，到時候我在走正常流程提交就好。[name=彥廷]
- 系服流程時間
    - 7/15 發出徵稿
    - 8/05 截止徵稿
    - 8/10 投票公告
    - 8/17 結束投票
    - 8/18 公告系服樣式
    - 8/21 詢問廠商
- 徵稿公告
    - 公告於FB、IG、Line <需請公關組幫忙>
    - 獲勝獎勵是新系服\*1、第二名有系服減免獎勵金(50元減免)。
    - [文案] (包含FB和Line的)在7/13前繳交 <需請文書組幫忙>
- 投稿內容
    - 需要請設計者附上姓名、設計的圖檔(含正反兩面)(png檔)、希望的材質(可要可不要)、設計理念。
- 稿件提交至何處
    - 系上的信箱(新辦的那個)
- 投票公告
    - 公告於FB <需請公關組幫忙>
    - 文案可參考上一屆的
    - 在Line提醒投票(?


[文案]:https://hackmd.io/uX_roNyWQMaAsGMvyMGYDg#20220713-%E7%BE%8E%E5%AE%A3%E7%B5%84%E2%86%92%E7%B3%BB%E6%9C%8D%E5%BE%B5%E7%A8%BF%E6%96%87%E6%A1%88

# 臨時動議

提醒立方創新信箱gmail。
> 創了，IG也創了
<!-- nptucsai@gmail.com -->
<!-- > 我可以幫忙打段考~[name=歆] -->

各組需要各自的群組嗎?因為之前有說可以考慮全部弄一個群就好，不用分各自小群。

> 活動(17人)、文書(11人)、美宣(11人)、系會大群(貓貓頭貼)
> 大二有郭廷韋、沈采絜，這兩位沒有要到資料，收編活動組。

# 下一次開會時間

> 秘書負責
> 13號發投票，時間在17號到23號。[name=曜嘉]

# 聊天室

> 是說上次有人提到關於紀錄錯字的問題，有沒有人願意幫忙處理一下 > <
> 因為好多!! 相關的 tags 都要改 [name=咪路] 

> 我應該改完了，大概。 [name=仔仔]

> 推送 [time=Wed, Jul 6, 2022 11:56 PM]