---
title: 111學年度 第09次 會議紀錄
tags: 會議紀錄, 111學年度
---

# 第 09 次 會議紀錄
- 時間：[time=Wed, Aug 24, 2022 7:00 PM]
- 地點：Discord
- 出席：毛毛、文言、柏翰、仔仔、彥廷、嘉佑、馨慈、曜嘉、傑禓、育亨、立方
- 結束：[time=Wed, Aug 24, 2022 10:51 PM]

## 各組報告事項

### 制服趴
- 8/19(五)第一次會議
- 活動時間：11/15(二) 18:00-21:30
- 關卡數：8關
- 工作分配
  - 申請、送公文：國貿
  - 破冰遊戲(至少3個)：行流
  - 闖關遊戲(至少12個)：電科、財金
  - 活動名稱(至少3個)：機器人
- 開放報名時間：10/17-10/28(暫定)
- 驗關時間
  - 1st. 10/25(二)
  - 2nd. 11/08(二)
  - 3rd. 11/14(一)
> 第二次開會時間9/12-9/16

> 有需要人手再報告系學會

### 抽直屬
目前進度：
活動企劃書以及校內申請表皆已送出，在Nptuer也已經能看到活動資訊，將於8/29(一)上午進行活動彩排，近期將於彩排前安排一次線上會議，確保大家都知道活動內容以工作內容。
> 宣傳文案：抽直屬負責
> 宣傳圖：美宣組

### 系服

- 印調截止日到9/4
- 系服量尺寸的時間
  - 跟義凱借課
  - 系員大會？
  > 感覺系員大會比較適當吧，等真的有需要再跟義凱借課吧[name=彥廷]
- 廠商
  - 開學後再去洽談
  > 個人比較想找實體店，之後應該直接找上次提的順盟[name=彥廷]
> 新生訓練宣傳

### 系員大會
> 各部門幹部自我介紹
> 系上活動、系上資源、系會費福利更改
> 上述這些會跟之後的修改組織章程掛勾:) 請幫忙注意

### 聖誕趴合作對象
- 幼教 [name=柏翰]
  > 對方已經與其他系(資工/應物/應化)聯合
  > 結果：==婉拒==
- 特教
- 社發 [name=嘉佑]
  >表示還很久
  >結果：==進行中==
- 文創 [name=嘉佑]
  >對方還在討論，還沒給我答覆
  >結果：==進行中==

## 討論事項

### 聖誕趴是否舉辦以及合作對象討論?
> 如果沒有社系合作舉辦
> 須由系上總副召自行舉辦

> 特教要交由誰去邀請？[name=柏翰]
> > 公關使用官方社群帳號邀請

### 系出遊是否舉辦之討論?

> 我們系出遊一開始是要從暑假就籌備，開學就開始瘋狂一個月訓練
> 10月順利出團

> 要的話就變成要9月先做好
> 我們的上一屆是一群人直接一起做，他們住到滿是蚯蚓的房間太shock了直接認真開辦
> 我們才是蟑螂:)
> 先由一些人私下問新生是否有參與系出遊的意願，如果意願頗高，可以改成下學期舉行

### 大一有些人有興趣參加系學會，是否針對大一開招募?
> 有小大一想加入可以公開招募
> 章程：第六章部員部分

> 章程記得改<3
> 更正，你們會覺得大一進來的目的是甚麼
> 那他們辦活動，自己玩嗎
> 好奇葩wwwwwwwwwwwww
> 我能理解，但他就沒有體驗到耶...?就體驗到享受活動的部分
> 這樣他們第二年會不會不想接工作?

> 文書想說，需要大一考卷供應者
> [name=仔仔]
> 

### 系員大會相關事項討論
> ref:
> 1. [系學會章程](https://drive.google.com/drive/folders/0B4CuTZJjIjDCfkZubURZaHNSRUlUbmZreTR3TVozY2FHcEdLZDl3Ml93WmdFSlhrUDZVSTg?resourcekey=0-h-JULg_e0nUpjWJQNlF8sQ&usp=sharing)

- [ ] 修改事項
- [ ] 內容相關討論
- [ ] 當天的活動 PPT
- [ ] 日期時間討論
- [ ] 宣傳圖的製作

<!-- -->
- 修改事項
> 1. 因為系名的更改，以及組織的結構更改，我們需要更正相關的事項。

- 內容相關討論
> 幹介 / 系會在幹嘛 / 系會舉辦的活動 / 改系名以致的組織章程更動 / 介紹一下新系服

> 修改組織章程在副本上
> 理論上修改這些東西，照法律修的方式，會有前後差別的樣子，我們會需要找人或是時間把那個東西註明顏色。

## 系會組別附註

### 會長、副會長
統整所有事
沒人做的都是我
監督所有組別工作進度
監督會議記錄
### 秘書長
會議通知單寄送
開議程筆記
錄音及會議記錄
### 行政組
對外的收發信件
發系服徵稿文
人事表單建立、整理
活動企畫書流程(送審)
### 文書組
各項文案的產生，但不包含企畫書撰寫
段考資料的整理
文書資料的歸檔
人工推送會議前後紀錄至github
### 美宣組
美術相關事務
系服、對外宣傳圖
### 公關組
IG、FB的宣傳PO文
對外的
### 財務組
算錢/收錢
### 資訊組
網站維護、系會域名管理
> 幫忙補上自己組的工作內容，愛大家。

## 臨時動議
只更改完章程部分，剩餘另開會做更改

## 討論區
> [職權草案](https://docs.google.com/document/d/1xPLOlPlWMaWZicPFO_-g1H4mUw53ni4C/edit?usp=sharing&ouid=105363968312354346616&rtpof=true&sd=true)
> 這是我自己目前修訂職權的想法
> 僅供參考，還需要討論[name=柏翰]
> > 資訊部及總務部還沒完整
> > 器材部要怎麼辦？[name=柏翰]
> > >器材找一個工作比較少的?[name=文言]


[注意]→明天會上傳會議紀錄，請秘書或是任何系會有用的人之類的幫我check一下